# 少数股东损益问题

提问人：jinapai 时间：2019-11-13 21:32:24
您好陈版，请教您：A 公司与 B 公司投资设立 C 公司，A 公司持股 70%（控制），B公司持股30%，A公司与B公司投资协议约定：B 公司对C公司投资期限内，B 公司每年通过 C 公司现金分红、A 公司溢价回购 B 公司持有C 公司股权等方式取得的投资收益按照1.2%/年的投资收益率计算，B 公司在每个核算期内的投资收益 =B 公司投资总额投资收益率核算期实际天数。请问：A 公司合并C 公司财务报表时，还需要计算归属 B公司的少数股东损益吗？感谢陈版！

回答人：chenyiwei
这种情况下是典型的明股实债，A 公司的合并报表层面应将 B 公司的出资作为负债，归属 B 公司的收益作为利息支出，而不是作为少数股东权益和少数股东损益。参考《瑞华研究 2010 ～ 2016 汇编》之问题 4-1-49。

提问人：jinapai 时间：2019-11-20 06:30:17
谢谢陈版主，那合并报表抵消分录如何抵消呢？

回答人：chenyiwei
该问题解答中有相应的例子，包括 Excel 附件，可供参考。